臺灣雲林地方法院刑事判決　　　　　　　96年度簡上字第26號
上　訴　人　臺灣雲林地方法院檢察署檢察官
被　　　告　甲○○
　　　　　　　　　　國民
　　　　　　　　　　（現另案在臺灣雲林監獄執行中）
上列被告因詐欺案件，上訴人不服本院斗六簡易庭中華民國95年
12月11日95年度六簡字第587 號刑事簡易判決（聲請簡易判決處
刑書案號：95年度偵緝字第287 號），提起上訴，本院第二審合
議庭判決如下：
    主  文
上訴駁回。
    事實及理由
一、本案經本院審理結果，認第一審判決認事、用法及量刑均無
    不當，應予維持，並引用第一審判決書及檢察官聲請簡易判
    決處刑書記載之事實、證據及理由。
二、上訴人上訴意旨略以：被告茍依有期徒刑4 月，辦理易科罰
    金，僅需繳納新臺幣（下同）108,000 元，然本件告訴人遭
    詐騙金額高達150,000 元，是相較之下，顯見原判決量刑過
    輕，不足以應報被告之惡行，認對被告非處以有期徒刑6 月
    ，難收懲戒之效，原審量刑，實嫌過輕為由，提起上訴。經
    查：
(一)、關於刑之量定，係實體法上賦予法院得為自由裁量之事項，
    倘其未有逾越法律所規定之範圍，或濫用其權限，即不得任
    意指摘為違法（最高法院民國75年臺上字第7033號判例意旨
    參照）。又在同一犯罪事實與情節，如別無其他加重或減輕
    之原因，下級審量定之刑，亦無過重或失輕之不當情形，則
    上級審法院對下級審法院之職權行使，原則上應予尊重（最
    高法院85年度臺上字第2446號判決要旨參照）。
(二)、本件原審審酌被告為累犯，及被告因出售帳戶所可取得之款
    項、被害人受騙匯入被告帳戶之款項，與被告犯罪之動機、
    目的、手段等一切情狀後，量處有期徒刑4 月及諭知易科罰
    金之折算標準，已足收懲儆之效，其量刑堪稱妥適。至於，
    檢察官上訴意旨所指被告各項情狀，均經原審審酌在內，且
    被告僅係幫助他人詐欺，本身並未參與詐騙行為，被害人之
    受害不可完全歸責於被告，故檢察官以原審所處刑期如易科
    罰金，未達被害人受騙金額，認原審量刑過輕，指摘原判決
    不當，自無理由，應予駁回。
三、依刑事訴訟法第455 條之1 第3 項、第373 條、第368 條，
    判決如主文。
本案經檢察官乙○○到庭執行職務。
中　　華　　民　　國　　96　　年　　4 　　月　　25　　日
                  刑事第四庭    審判長法  官  吳福森
                                      法  官  曾鴻文
                                      法  官  李秋瑩
以上正本證明與原本無異。
不得上訴。
                                      書記官　邱明通
中　　華　　民　　國　　96　　年　　4 　　月　　26　　日
附錄本案論罪科刑法條全文：
中華民國刑法第339條
意圖為自己或第三人不法之所有，以詐術使人將本人或第三人之
物交付者，處5 年以下有期徒刑、拘役或科或併科1 千元以下罰
金。
以前項方法得財產上不法之利益或使第三人得之者，亦同。
前二項之未遂犯罰之。
